【裁判字號】    96,訴,5495
【裁判日期】    970121
【裁判案由】    毒品危害防制條例
【裁判全文】
臺灣高雄地方法院刑事判決              96年度訴字第5495號
公  訴  人  臺灣高雄地方法院檢察署檢察官
被      告  乙○○
                    現於臺灣高雄監獄
上列被告因違反毒品危害防制條例案件，經檢察官提起公訴（96
年度毒偵字第10067 號），本院準備程序進行中，因被告就被訴
事實為有罪之陳述，經本院告知簡式審判程序意旨，並聽取公訴
人及被告之意見後，本院合議庭裁定由受命法官獨任依簡式審判
程序審理，判決如下：
    主  文
乙○○施用第一級毒品，累犯，處有期徒刑壹年貳月。
    事  實
一、乙○○前於民國 (下同)90 年間因施用毒品案件，經依本院
    90年度毒聲字第2481號裁定送觀察勒戒後，認有繼續施用毒
    品之傾向，再依本院90年度毒聲字第5969號裁定令入戒治處
    所施以強制戒治，於92年5 月24日強制戒治期滿而於翌日釋
    放，嗣經臺灣高雄地方法院檢察署檢察官檢察官於92年6 月
    12 日 以92年度戒毒偵字第562 號為不起訴處分確定。復於
    93年間因施用第一級、第二級毒品案件，經本院93年度訴字
    第1277號判決判處有期徒刑8 月、4 月，並定應執行有期徒
    刑10月確定，甫於94年6 月9 日執行完畢，並於翌日出監。
    詎其仍不知悔改，復基於施用第一級毒品海洛因之犯意，於
    96 年10 月10日上午某時許 (起訴書誤載96年10月12日早上
    8 時許為警採尿時起回溯24小時內之某時，不含為警查獲後
    至採尿前之時間），在高雄市○○區○○里○○路23巷3 號
    住處，以將海洛因摻水注射方式，施用第一級毒品海洛因1
    次。嗣於同年月12日早上8 時許，在高雄市○○區○○路23
    巷3號 為警查獲，經其同意採取尿液送驗，其尿液呈可待因
    、嗎啡陽性反應，始知上情。
二、案經高雄市政府警察局鼓山分局報告臺灣高雄地方法院檢察
    署檢察官偵查起訴。
    理  由
一、按本件被告乙○○所犯係死刑、無期徒刑、最輕本刑為3 年
    以上有期徒刑以外之罪，其於準備程序就前揭被訴事實為有
    罪之陳述，經受命法官告知簡式審判程序之旨，並聽取其與
    公訴人之意見後，本院認無不得或不宜改依簡式審判程序進
    行之處，爰依刑事訴訟法第273 條之1 第1 項、第284 條之
    1 ，裁定本件由受命法官獨任進行簡式審判程序，合先敘明
    。
二、訊據被告對於上揭犯罪事實坦承不諱，此外，復有高雄市立
    凱旋醫院96年10月22日編號A00000000 號之濫用藥物尿液檢
    驗報告 (檢體編號：E-356)、高雄市政府警察局鼓山分局96
    年查獲毒品案件嫌疑人尿液代碼姓名對照登記表 (尿液代碼
    ：E-356)各1 紙附卷可按。足見被告之自白應與事實相符，
    其確有於上開時、地施用海洛因之犯行。又被告前因施用毒
    品案件，經依本院90年度毒聲字第2481號裁定送觀察勒戒後
    ，認有繼續施用毒品之傾向，再依本院90年度毒聲字第5969
    號裁定令入戒治處所施以強制戒治，於92年5 月24日強制戒
    治期滿，並經臺灣高雄地方法院檢察署檢察官檢察官於92年
    6 月12日以92年度戒毒偵字第562 號為不起訴處分確定，此
    有臺灣高等法院被告前案紀錄表、臺灣高雄地方法院檢察署
    刑案資料查註紀錄表各1 份在卷可按，是被告於前揭強制戒
    治執行完畢釋放後，5 年內再犯本件施用毒品犯行，事證應
    屬明確，其犯行應堪認定。
三、按海洛因屬毒品危害防制條例第2 條第2 項第1 款所規定之
    第一級毒品。是核被告所為，係犯毒品危害防制條例第10條
    第1 項施用第一級毒品罪，被告持有第一級毒品，復進而施
    用，其持有毒品之低度行為，應為施用第一級毒品之高度行
    為所吸收，不另論罪。又被告前於93年間因施用第一級、第
    二級毒品案件，經本院93年度訴字第1277號判決判處有期徒
    刑8 月、4 月，並定應執行刑有期徒刑10月確定，甫於94年
    6 月9 日執行完畢，並於翌日出監，此有臺灣高等法院被告
    前案紀錄表、臺灣高等法院在監在押全國紀錄表各1 份在卷
    可按，是被告受有期徒刑執行完畢後，5 年內再故意犯本件
    有期徒刑以上之罪，為累犯，應依刑法第47條第1 項規定，
    加重其刑。本院審酌被告施用毒品，足以戕害其身心，滋生
    其他犯罪，惡化治安，嚴重損及公益；且考量被告經觀察勒
    戒、強制戒治及刑之執行，竟仍不知戒除毒癮，顯見自制力
    欠佳；及被告於犯罪後即能坦承犯行，而其施用毒品行為於
    本質上係屬自我戕害行為，反社會性之程度應屬較低等一切
    情狀，量處如主文所示之刑。
據上論斷，應依刑事訴訟法第273 條之1 第1 項、第284 條之1
、第299 條第1 項前段，毒品危害防制條例第10條第1 項，刑法
第11條、第47條第1 項，判決如主文。
本案經檢察官甲○○到庭執行職務。
中    華    民    國    97    年    1     月    21    日
                      刑事第九庭  法  官  陳建和
以上正本證明與原本無異。
如不服本判決應於收受本判決後10日內向本院提出上訴書狀，並
應敘述具體理由，如未敘述上訴理由者，應於上訴期間屆滿後20
日內補提理由書狀於本院（均須按他造當事人之人數附繕本）「
切勿逕送上級法院」。
中    華    民    國    97    年    1     月    21    日
                                  書記官  林姵妤
附錄本判決論罪之法條：
毒品危害防制條例第10條第1項
    施用第一級毒品者，處六月以上五年以下有期徒刑。
毒品危害防制條例第10條第2項
    施用第二級毒品者，處三年以下有期徒刑。


司法院資訊處製作；財團法人民間司法改革基金會備份。
